nb: Møbler > Bord > Aksentbord: Kaffebord; Konsollbord; Endebord; Innskuddsbord; Sofabord
hu: Bútor > Asztalok > Kisasztalok: Dohányzóasztalok; Konzolasztalok; Végasztalok; Egymásba tolható asztalok; Kanapéasztalok
en: Furniture > Tables > Accent Tables: Coffee Tables; Console Tables; End Tables; Nesting Tables; Sofa Tables
nl: Meubelen > Tafels > Accenttafels: Salontafels; Sidetables; Bijzettafels; Mimisets; Canapétafels
ro-RO: Mobilier > Mese > Mese accent: Măsuțe de cafea; Măsuțe tip consolă; Mese de capăt; Măsuțe suprapuse; Mese pentru canapea
bg-BG: Мебели > Маси > Акцентни маси: Маси за кафе; Конзолни маси; Крайни маси; Комплект помощни масички; Маси за диван
ja: 家具 > テーブル > アクセントテーブル: コーヒーテーブル; コンソールテーブル; サイドテーブル; ネストテーブル; ソファーテーブル
th: เฟอร์นิเจอร์ > โต๊ะอาหาร > โต๊ะที่โดดเด่น: โต๊ะกาแฟ; โต๊ะคอนโซล; โต๊ะเล็ก; โต๊ะซ้อน; โต๊ะสำหรับโซฟา
pt-PT: Mobiliário > Mesas > Mesas de centro: Mesas de café; Mesas de consola; Mesas de apoio; Mesas de encaixe; Mesas de sofá
fr: Meubles > Tables > Consoles: Tables basses; Tables consoles; Bouts de canapé; Tables gigognes; Tables de canapé
fi: Huonekalut > Pöydät > Koristepöydät: Kahvipöydät; Konsolipöydät; Sivupöydät; Sarjapöydät; Sohvapöydät
it: Arredamento > Tavoli > Tavolini decorativi: Tavolini da salotto; Tavoli consolle; Tavolini; Tavolini a incastro; Tavolini da divano
vi: Đồ gỗ > Bàn nội thất > Bàn trang trí: Bàn cà phê; Bàn console; Bàn vuông nhỏ; Bàn lồng; Bàn sofa
ko: 가구 > 테이블 > 악센트 테이블: 커피 테이블; 콘솔 테이블; 보조 탁자; 네스팅 테이블; 소파 테이블
tr: Mobilyalar > Masalar > Dekoratif Masalar: Orta Sehpalar; Konsol masalar; Köşe Sehpaları; Zigon sehpalar; Çekmeceli Masalar
hr-HR: Namještaj > Stolovi > Stolići: Niski stolići; Konzolni stolići; Pomoćni stolići; Stolovi s mogućnošću slaganja; Stolići uz sofu
zh-CN: 家具 > 桌子 > 边桌/装饰桌: 咖啡桌; 玄关桌; 茶几; 嵌套桌; 沙发桌
pt-BR: Móveis > Mesas > Mesas auxiliares: Mesas de centro; Mesas console; Mesinhas de apoio; Mesas ninho; Mesas-balcão
sv: Möbler > Bord > Sidobord: Soffbord; Konsolbord; Lampbord; Satsbord; Avlastningsbord
el: Έπιπλα > Τραπέζια > Βοηθητικά τραπέζια σαλονιού: Τραπεζάκια σαλονιού; Κονσόλες; Τραπεζάκια άκρης καναπέ; Τραπέζια ζιγκόν; Τραπέζια καναπέ
de: Möbel > Tische > Ziertische: Couchtische; Konsolentische; Beistelltische; Satztische; Sofatische
da: Møbler > Borde > Aflastningsborde: Kaffeborde; Konsolborde; Sideborde; Indskudsborde; Sofaborde
pl: Meble > Stoły > Stoliki: Stoliki kawowe; Konsole; Stoliki niskie; Stoliki wsuwane; Ławy
sk-SK: Nábytok > Stoly > Odkladacie stolíky: Konferenčné stolíky; Konzolové stoly; Príručné stolíky; Zasúvacie stoly; Odkladacie stolíky
ru: Мебель > Столы > Акцентные столики: Журнальные столики; Консольные столы; Приставные столики; Столы-матрешки; Придиванные столики
lt-LT: Baldai > Stalai > Akcentiniai stalai: Kavos staliukai; Konsoliniai stalai; Galiniai staliukai; Sustumiami staleliai; Prie sofų statomi staliukai
cs: Nábytek > Stoly > Malé stolky: Konferenční stolky; Konzolové stolky; Odkládací stolky; Hnízdové stolky; Úzké stolky
es: Mobiliario > Mesas > Mesas decorativas: Mesas de centro; Mesas consola; Mesas auxiliares; Mesas nido; Consolas para sofás
zh-TW: 家具 > 桌 > 特色桌: 茶几; 玄關桌; 邊桌; 子母桌; 玄關桌
sl-SI: Pohištvo > Mize > Dekorativne mize: Klubske mizice; Konzolne mize; Pomožne mizice; Zložljive mize; Mize za sedežne garniture